臺灣臺南地方法院柳營簡易庭民事判決
110年度營簡字第592號
原      告  蕭簡快  
            蕭茜齡  
            蕭義庭  
            蕭安利  
訴訟代理人  嚴庚辰律師
            嚴奇均律師
            柯漢威律師
被      告  台灣電力股份有限公司

法定代理人  曾文生  
訴訟代理人  許雅芬律師
            蔡宜君律師
上列當事人間請求侵權行為損害賠償事件，經本院柳營簡易庭於
民國111年8月2日言詞辯論終結，判決如下：
    主  文
一、原告之訴及假執行之聲請均駁回。
二、訴訟費用由原告負擔。
    事實及理由
一、當事人喪失訴訟能力或法定代理人死亡或其代理權消滅者，
    訴訟程序在有法定代理人或取得訴訟能力之本人承受其訴訟
    以前當然停止，民事訴訟法第170條定有明文。查被告之法
    定代理人原為楊偉甫，於訴訟繫屬中，被告更換法定代理人
    為曾文生，被告聲請承受訴訟，經核尚無不合，應予准許。
二、原告起訴主張：
  ㈠原告蕭簡快之配偶即原告蕭茜齡、蕭義庭、蕭安利之父親蕭
    吉仁於民國110年8月17日上午6時40分，騎乘車牌號碼000-0
    000號普通重型機車，沿臺南市後壁區長短樹里一般道路（
    下稱系爭道路）由北往南行駛，行經被告設置於系爭道路上
    之「營竹高幹100號電桿」（下稱系爭電桿）時，因系爭電
    桿位置設置不當，致蕭吉仁騎乘車輛與系爭電桿發生擦撞後
    失去控制往左偏移，人車倒地，跌入系爭道路東側水溝後溺
    斃死亡（下稱系爭事故），原告因蕭吉仁死亡，痛失至親而
    受有極大之精神痛苦，原告蕭簡快請求新臺幣（下同）1,00
    0,000元、原告蕭茜齡、蕭義庭、蕭安利分別請求800,000元
    ，另原告蕭義庭因蕭吉仁死亡支出喪葬費251,700元，爰依
    民法第184條第1項前段、第2項、第191條第1項請求損害賠
    償。
  ㈡並聲明：
　⒈被告應分別給付原告蕭簡快、蕭茜齡、蕭義庭、蕭安利1,000
    ,000元、800,000元、1,051,700元、800,000元，均自起訴
    狀繕本送達翌日起至清償日止，按週年利率百分之5計算之
    利息。
　⒉原告願供擔保，請准宣告假執行。
三、被告則以：
　㈠系爭電桿於53年4月1日已有供電與臺南市○○區○○○里○○○0號之
    用戶，足見系爭電桿早於公路用地使用規則（53年9月14日
    由交通部訂定發布，下稱系爭規則）訂定公告前設置，無系
    爭規則適用之餘地。此外，系爭道路屬農路並非系爭規則第
    3條第1項第1款之公路用地，自無系爭規則第16條第3款規定
    之適用。縱系爭電桿設置時有受系爭規則之規範，然系爭電
    桿已盡可能靠近路基邊緣，符合系爭規則第16條第3款之規
    定。被告對於系爭電桿之設置並無過失。
　㈡原告雖主張民法第191條規定請求損害賠償，惟該條文非謂原
    告無庸舉證因果關係，此部分原告仍須證明因被告工作物之
    設置有欠缺而受有損害之結果。又系爭道路沿途並無障礙物
    ，且系爭電桿桿身有明顯之黃黑漆線，一般駕駛人行經該系
    爭道路，自當可明確辨識，系爭事故應係蕭吉仁自身未注意
    車前狀況所導致，其死亡結果與系爭電桿設置並無因果關係
    。
　㈢原告請求喪葬費部分，雖提出新營阿宗葬儀社服務項目估價
    單，然此非收據，估價單是否為實際支出之內容尚有疑問。
    其喪葬費項目有部分非喪葬費之必要支出、有部分重複支出
    、有部分選用較高品質的材質，原告均不得請求此部分之損
    害賠償。另原告所提出之精神慰撫金過高，不合常理。
　㈣並聲明：原告之訴及假執行之聲請均駁回；如受不利判決，
    被告願供擔保請准宣告免為假執行。
四、得心證之理由
　㈠因故意或過失，不法侵害他人之權利者，負損害賠償責任。
    違反保護他人之法律，致生損害於他人者，負賠償責任。但
    能證明其行為無過失者，不在此限。土地上之建築物或其他
    工作物所致他人權利之損害，由工作物之所有人負賠償責任
    。但其對於設置或保管並無欠缺，或損害非因設置或保管有
    欠缺，或於防止損害之發生，已盡相當之注意者，不在此限
    。民法第184條第1項前段、第2項、第184條第2項、第191條
    第1項分別定有明文。
　㈡系爭電桿於53年4月1日前已設立
　　查被告於53年4月1日已供電與門牌號碼臺南市○○區○○○里○○○
    0號之用戶，該用戶之基本資料中記載電號為00000000000號
    、餽線別為VE28，以上開電號查詢於地圖之座標位置後，其
    位於營竹高幹132號，再查詢營竹高幹132號，得知餽線1為V
    E28，與系爭電桿之餽線相同，有用電戶基本資料、圖資（
    見本院卷第441頁至第447頁）可佐，足見被告通過系爭電桿
    供電與上開門號之用戶。衡諸常情，電力之供應須透過電桿
    、電線將電力送達用戶，既然上開電號已於53年4月1日透過
    系爭電桿等送電，而附近亦未設置其他電桿，堪信系爭電桿
    於53年4月1日前已設立。至原告主張：被告自認系爭電桿設
    置時點於54年以後云云，惟被告係稱：因系爭電桿設置時間
    已不可考，相關設置資料已無從查得等語（見本院卷第171
    頁），並無自認之情事，原告此部分主張，顯然曲解被告之
    文義，自難採信。
　㈢被告設置系爭電桿並無過失，原告無從依民法第191條第1項
    請求被告負損害賠償責任
　　被告設置系爭電桿在距離系爭道路邊緣0.4公尺處，已相當
    接近道路邊緣，而扣除系爭電桿設置之距離後，系爭道路尚
    有3公尺以上之路寬足以通行，有道路交通事故現場圖可佐
    。又系爭電桿設置處至西側道路邊緣土地顏色之深淺與系爭
    電桿設置處至東側水溝邊緣顯然不同，此部分亦生長許多小
    草，此乃因系爭電桿設置處至西側道路邊緣土地平時無人通
    行使用所造成，有現場照片可佐（見本院卷第53頁至第56頁
    、第62頁），足見系爭電桿設置並未阻礙公眾通行，而有礙
    交通安全，被告將系爭電桿設置在此處，並無過失，原告無
    從依民法第191條第1項之規定，向被告請求損害賠償。至系
    爭電桿於53年4月1日前所設置，然系爭規則於53年9月14日
    始由交通部訂定發布，於系爭電桿設置時，無系爭規則適用
    之餘地，附此敘明。
　㈣原告主張被告設置系爭電桿違反系爭規則第16條第3款規定，
    然承上所述，系爭電桿設置無系爭規則之適用，自無違反系
    爭規則之可能，除此之外，原告未舉證證明被告設置系爭電
    桿有何過失，自無從依民法第184條第1項前段、第2項請求
    被告負侵權行為損害賠償責任。
五、從而，原告依民法第184條第1項前段、第2項、第191條第1
    項請求因被告設置系爭電桿並無過失，原告上開主張，於法
    無據，應予駁回。
六、本件事證已臻明確，兩造其餘攻擊防禦方法及所提證據，經
    本院斟酌後，認為與本件判決結果不生影響，爰不予逐一論
    列，附此敘明。至被告聲請函詢交通部，詢問系爭道路是否
    為公路，有無系爭規則之適用，然本院既已認定本件無系爭
    規則之適用，自無函詢之必要，附此敘明。
七、訴訟費用負擔之依據：民事訴訟法第436條第2項、第78條。
中　　華　　民　　國　　111 　年　　8 　　月　　16　　日
                  臺灣臺南地方法院柳營簡易庭
                                法  官  陳協奇
以上正本係照原本作成。
被告如不服本判決，應於送達後20日內，向本院提出上訴狀並表明上訴理由，如於本判決宣示後送達前提起上訴者，應於判決送達後20日內補提上訴理由書（須附繕本）。如委任律師提起上訴者，應一併繳納上訴審裁判費。　　　　　　　　　　　　　　
中　　華　　民　　國　　111 　年　　8 　　月　　17　　日
　　　　　　　　　　　　　　　　書記官  洪季杏